Inventaris van het archief van de familie Van Wassenaer van Duvenvoorde, 1226-1996
Nationaal Archief, Den Haag
- DE FAMILIE VAN WASSENAER VAN CATWIJCK, J
  - Willem Frederik Hendrik van Wassenaer (1752-1799) en Johanna Judith van Isselmuden (1758-1824), CLV
    - Loopbaan, b
      - eerste commissaris van de posterijen, -
        - Brief van Jean Bichon van IJsselmonde betreffende het zenden van post naar Engeland, 1795; 1551; 2 stukken
        - Missives; met bijlagen, z.j., 1792-1795; 1552; 1 omslag
        - Memorie betreffende de organisatie van de posterijen en zijn financiën, 1792 en z.j.; 1553; 1 deel en 2 stukken
        - Stukken betreffende de financiën der kantoren, 1761-1795 en z.j.; 1554; 1 katern en 9 stukken
        - Ter documentatie verzamelde stukken, 1656-1795 en z.j.; 1555-1558; 1 pak en 3 omslagen
          - Stukken betreffende het kantoor Alphen, 1759-1789 en z.j., 1555
          - Stukken betreffende het kantoor Leiden, 1670-1768 en z.j., 1556
          - Stukken betreffende het kantoor Oudenbosch, 1759-1795 en z.j., 1557
          - Stukken betreffende de organisatie van de posterijën, afkomstig van Wigbold Johan Theodoor van der Does, zijn voorganger 1656-1783 en z.j., 1558; 1 pak
      - afgevaardigde naar de Staten-Generaal, -
        - Stukken betreffende zijn functie, 1669-1795 en z.j.; 1559; 1 pak
      - baljuw en dijkgraaf van Den Briel en het land van Voorne, -
        - Stukken betreffende zijn functie, 1788-1794; 1560; 1 omslag
      - lid van het Duitse huis, -
        - Stukken betreffende zijn lidmaatschap, 1752-1792; 1561; 6 stukken
      - onderzoeker en genealoog, -
        - Stukken betreffende zijn onderzoek naar de familie Van Wassenaer vanaf 1202, de familie Van Isselmuden vanaf 1480, de familie Van Broekhuizen vanaf 1196, de familie Van Leefdaal vanaf 1187, de familie Van Liere vanaf 1160 en de familie Van Wijhe vanaf 1359, 1774-1795 en z.j.; 1562; 1 omslag
        - Genealogie van de familie Oom van Wijngaarden van zijn hand, z.j.; met bijlagen, 1305-1671 en z.j.; 1563; 1 omslag
        - Aantekeningen van zijn hand betreffende de vaderlandse geschiedenis, z.j.; 1564; 7 stukken
        - Door hem verzamelde stukken betreffende de aanschrijving van de Ridderschappen van Drenthe, Overijssel en Gelderland, 1581-1779 en z.j.; 1565; 1 omslag
        - Gedichten bij inhuldiging en huwelijk van stadhouder Willem II, z.j.; afschrift van zijn hand, 1566; 1 stuk
    - Eigendommen en financiën, c
      - Kwitantie voor hem wegens het ambtgeld, 1787; 1567; 1 stuk
      - Stukken betreffende zijn verzet tegen de verpachting der tienden van Spanbroek door het gemeentebestuur aldaar, 1795; 1568; 2 stukken
      - Stukken betreffende zijn financiële situatie na afschaffing van de heerlijke rechten, 1797 en z.j.; 1569; 3 stukken
    - Nalatenschap, d
      - Stukken betreffende zijn overlijden en begrafenis, 1799; 1570; 1 omslag
        Zie: De Navorscher, 1898, pp. 497-502.
      - Stukken betreffende zijn nalatenschap en die van Johanna Judith van Isselmuden, 1788-1825 en z.j.; 1571; 1 omslag
      - Stukken, afkomstig van Johanna Judith van Isselmuden, zijn echtgenote
        - Attestatie van de gemeente Zwolle van haar doop in 1758, 1779; 1572; 1 stuk
        - Akte van venia etatis door de Staten van Overijssel voor haar, 1779; 1573; 1 stuk
        - Stukken betreffende haar verloving met Willem Frederik Hendrik van Wassenaer, 1785; 1574; 2 stukken
        - Staat van haar inkomsten uit pacht; met bijlagen 1800-1822 en z.j., 1778-1824; 1575; 1 deel en 1 omslag
        - Rekeningen-courant met bankier W. Jochems en zn.; met bijlage, 1809, 1801-1824; 1576; 1 omslag
        - Stukken betreffende haar overlijden, 1824 en z.j.; 1577; 3 stukken
        - Stukken betreffende haar nalatenschap en die van Willem Lodewijk van Wassenaer, haar zoon, 1824-1826; 1578; 1 omslag
          Zie ook: inv. 1571.
  - Henriette Seina van Wassenaer (1753-1832), CLVI
    Dochter van Willem van Wassenaer (CLII) en Johanna Wilda van Wijhe. Zij huwde in 1781 Evert Christiaan Karel Willem van Heeckeren (1744-1816).
    - Akte van huwelijksvoorwaarden van haar met Evert Christiaan Karel Willem van Heeckeren; met bijlage, 1781, 1579; 2 stukken
    - Rekeningen-courant met Willem Frederik Hendrik van Wassenaer, haar broer, en daarna Johanna Judith van Isselmuden, 1785-1802; 1580; 1 omslag
  - Anna Henriette Elisabeth van Wassenaer (1788-1854), CLVII
    Dochter van Willem Frederik Hendrik van Wassenaer (CLII) en Johanna Judith van Isselmuden. Zij huwde in 1817 Walraven Elias Johan van Balveren (1784-1865).
    - Akte van huwelijksvoorwaarden van haar met Walraven Elias Johan van Balveren, 1817; afschriften, z.j.; 1581; 2 katernen
  - Willem Lodewijk van Wassenaer (1791-1811), CLVIII
    Zoon van Willem Frederik Hendrik van Wassenaer (CLII) en Johanna Judith van Isselmuden. Hij stierf ongehuwd.
    - Stukken betreffende zijn inschrijving bij het Duitse huis balije van Utrecht, 1791-1811; 1582; 1 omslag
    - Memorie van D. Wijttenbach bij zijn overlijden, 1811; 1583; 1 deel
    - Stukken betreffende zijn nalatenschap, 1811-1837 en z.j.; 1584; 1 pak
      Zie ook: inv. 1578.
  - Arent van Wassenaer (1797-1852), CLIX
    Zoon van Willem Frederik Hendrik van Wassenaer (CLV) en Johanna Judith van Isselmuden. Hij was onder meer heer van Spanbroek en lid van het Duitse huis. Hij stierf ongehuwd.
    - Familieleven, a
      - Stukken betreffende zijn lidmaatschap van het Leids Studentencorps, 1817-1818; 1585; 2 katernen en 1 stuk
      - Bul van de universiteit van Leiden voor hem wegens het doctoraat in de rechten, 1820; 1586; 1 charter
      - Akte, houdende toekenning door koning Willem I aan hem van de titel baron, 1822; 1587; 1 stuk
      - Paspoort van koning Willem II wegens zijn reis naar Duitsland en Frankrijk, 1847; 1588; 1 stuk
    - Loopbaan, b
      - Stukken betreffende zijn aanstellingen en ontslag, 1821-1831; 1589; 1 omslag
      - Stukken betreffende zijn inschrijving bij het Duitse huis balije van Utrecht, 1797-1811 en z.j.; 1590; 3 katernen en 3 stukken
    - Eigendommen en financiën, c
      - Memorie betreffende zijn bibliotheek, z.j.; met catalogus van de bibliotheca Thyssiana, 1742, en catalogus van merkwaardige boeken, 1591; 4 katernen
      - Kasboek, 1825-1852; met bijlagen, 1825-1851 en z.j., 1592; 1 deel en 1 omslag
    - Nalatenschap, d
      - Annonce van zijn overlijden, 1852; 1593; 1 stuk
      - Stukken betreffende zijn nalatenschap, 1851-1853 en z.j.; 1594; 1 pak
  - Otto van Wassenaer (1795-1858) en Jacqueline Cornélie van Balveren (1792-1851), CLX
    Zoon van Willem Frederik Hendrik van Wassenaer (CLV) en Johanna Judith van Isselmuden. Hij begon in 1814 een carrière in het leger, werd in 1821 lid van Provinciale Staten van Gelderland en in 1858 commandeur van het Duitse huis te Schoonhoven. Hij huwde in 1819 Jacqueline Cornélie van Balveren.
    - Familieleven, a
      - Memorie van zijn doop in 1796, 1847; 1595; 1 stuk
      - Prenten en tekeningen, door hem ontvangen of gemaakt, 1807 en z.j.; 1596; 1 omslag
      - Akte van huwelijksvoorwaarden van hem met Jacqueline Cornélie van Balveren, 1819; 1597; 1 katern
      - Memories van zijn reizen naar Wiesbaden en Heidelberg; met bijlagen, z.j., (1819); 1598; 1 deel en 5 stukken
      - Stukken betreffende doop en huwelijk van hun kinderen, 1822-1851; 1599; 1 omslag
      - Akte, houdende toekenning door koning Willem I aan hem van de titel van baron; met bijlage z.j., 1822; 1600; 2 stukken
      - Circulaire van het overlijden van Henry Hasebroek, 1827; 1601; 1 stuk
      - Brief van M. van Moock betreffende diens familie, 1832; 1602; 1 stuk
      - Brieven betreffende de aanstelling van Ch. J. Trip tot huisleraar van zijn kinderen, 1832; 1603; 4 stukken
      - Briefwisseling betreffende de legitimatie van Lodewijk Jan Worbert van Wassenaer Starrenburg; met bijlagen, 1780-1786, 1833-1851; 1604; 1 omslag
      - Paspoorten van de koning wegens zijn reizen naar het buitenland, 1835-1857; 1605; 3 stukken
      - Stukken betreffende ziekte en verpleging van Arent Jacob Unico van Wassenaer, zijn zoon, 1840; 1606; 1 omslag
      - Brieven van burgemeester en wethouders van Leiden betreffende de droogmaking van de Haarlemmermeer; met bijlage, 1724, 1843; 1607; 3 stukken
      - Brieven van Willem Frederik Hendrik van Wassenaer, zijn zoon, 1844; 1608; 6 stukken
      - Annonce van het overlijden van Maria Cornelia van Wassenaer, 1850; 1609; 1 stuk
      - Brieven van Otto van Wassenaer van Catwijck, zijn zoon, 1856-1857; 1610; 3 katernen en 2 stukken
      - Stukken betreffende een zilveren gedenkstuk, door hem en zijn zoons aangeboden aan het fregat "Admiraal van Wassenaer", 1857-1948 en z.j.; 1611; 1 omslag
    - Loopbaan, b
      - Stukken betreffende zijn aanstellingen en ontslag, 1814-1839; 1612; 1 omslag
      - Stukken betreffende zijn compagnie, 1815; 1613; 3 stukken
      - Brief van J.D. Kraentler betreffende toezending van epauletten en stof, 1830; 1614; 1 stuk
      - Stukken betreffende de onder zijn bevel staande mobiele Gelderse schutterij, 1830-1832 en z.j.; 1615; 1 pak
      - Memorie betreffende zijn bemoeienis met de bevordering van de landbouw in Gelderland, 1833-1848; 1616; 1 deel en 1 katern
      - Stukken betreffende zijn lidmaatschap van de Provinciale Staten van Gelderland, 1839-1857 en z.j.; 1617; 1 omslag
      - Stukken betreffende zijn lidmaatschap van de Commissie van Landbouw in Gelderland, 1843-1850 en z.j.; 1618; 1 pak
      - Stukken betreffende een besmettelijke ziekte van het vee in 1744, z.j.; 1619; 4 stukken
      - Stukken betreffende zijn lidmaatschap van de Duitse orde balije van Utrecht, 1803-1857; 1620; 1 omslag
      - Memorie betreffende de familie Schimmelpenninck van der Oye, z.j.; met bijlagen, 1443-1654, en afschrift van zijn hand, 1847; 1621; 1 pak
    - Eigendommen, c
      - Staten van zijn eigendommen in Katwijk, Oegstgeest en Rijnsburg volgens het kadaster, 1832-1834; 1622; 1 omslag
      - Stukken betreffende de bouw door A. Mietzner & Co. van een rijtuig voor hem, 1837-1838; 1623; 1 katern en 1 stuk
      - Stukken betreffende zijn beheer van het aandeel Van Bylandt in de Dekama-, Cuyck en Foeits veencompagnie in Schoterland; met bijlagen, 1615-1827, 1838-1847 en z.j.; 1624; 1 pak
      - Certificaten van acties van 100 dollar op de Bank der Vereenigde Staten van America aan toonder, 1841; 1625; 1 omslag
    - Financiën, d
      - Kasboek, z.j.; met bijlagen, 1835 en z.j.; 1626; 1 katern en 3 stukken
      - Circulaires van de Oost-Indische Maatschappij van Administratie en Lijfrenten, 1841-1843 en z.j.; 1627; 5 stukken
      - Stukken betreffende zijn verzet tegen de buitengewone geldlening door de Staat der Nederlanden, 1844; 1628; 1 omslag
      - Rekeningen van zijn goed, 1856; 1629; 2 stukken
    - Nalatenschap, e
      - Akten van scheiding en deling van zijn nalatenschap en die van Jacqueline Cornélie van Balveren; met bijlagen, 1859, 1858-1859; 1630; 6 katernen en 6 stukken
      - Briefwisseling met de diaconie van Katwijk betref fende een gift uit zijn nalatenschap, 1858; 1631; 2 stukken
      - Stukken, afkomstig van Jacqueline Cornélie van Balveren, zijn echtgenote
        - Dagboek; met aantekeningen van haar betreffende bekende vrouwen over 1429-1792, en stichtelijke overwegingen 1853 en z.j., 1805 en 1829-1830; 1632; 1 deel en 2 stukken
        - Akte van scheiding en deling van de nalatenschap van Charlotte van Löben Sels, 1847; uittreksel betreffende haar deel, 1633; 2 katernen en 4 stukken
        - Testament, met akte van inbewaringgeving, 1857, en akte van opening, 1858; afschriften, 1858, z.j. en concept., 1634; 2 katernen en 2 stukken
        - Stukken betreffende haar nalatenschap, 1858-1876; 1635; 1 omslag
          Zie ook: inv. 1630.
  - Arend Jacob Unico van Wassenaer (1825-1876) en Gerardina Andrea Helena Brantsen (1828-1882), CLXI
    Zoon van Otto van Wassenaer (CLX) en Jacqueline Cornélie van Balveren. Hij was onder meer burgemeester van Driebergen en huwde in 1851 Gerardina Andrea Helena Brantsen (1828-1882).
    - Memorie van de geboorte van een zoon; gedrukt., 1855; 1636; 1 stuk
    - Stukken betreffende zijn ontslag als burgemeester van Driebergen, 1874-1875; 1637; 3 stukken
    - Geboortebewijs van Jacob Pieter Johan Theodoor, zijn zoon, 1863; afschrift, 1884; 1638; 1 stuk
    - Stukken, afkomstig van Gerardina Andrea Helena Brantsen, zijn echtgenote
      - Akten van scheiding en deling van haar nalatenschap, 1883; 1639; 1 deel en 1 katern
  - Otto van Wassenaer van Catwijck (1823-1887) en Jacqueline Adrienne Henriette Hoffmann (1827-1889), CLXII
    Zoon van Otto van Wassenaer (CLX) en Jacqueline Cornélie van Balveren. Hij was onder meer lid van de Tweede Kamer, voorzitter van de commissie tot aanleg en onderhoud van de grindweg van Katwijk aan de Rijn naar de rijksweg Den Haag-Haarlem, kamerheer en ceremoniemeester van de koning, bestuurslid van het genootschap tot bevordering der christelijke heiliging van den zondag en bestuurslid van de vereniging tot oprichting en instandhouding ener christelijke school te Katwijk aan de Rijn. Hij huwde in 1854 Jacqueline Adrienne Henriette Hoffmann (1827-1889) en stierf kinderloos.
    - Familieleven, a
      - Akte van huwelijksvoorwaarden van hem met Jacqueline Adrienne Henriette Hoffmann, 1854; 1640; 1 katern
      - Stukken betreffende de inschrijving van geboorten en huwelijken van Otto van Wassenaer en Jacqueline Cornélie van Balveren, hun zoons en kleinkinderen in de filiatieregisters van de Nederlandse adel, 1878 en z.j.; 1641; 3 stukken
      - Brief van Jan Joost Karel en Hendrik Jacob Taets van Amerongen, 1839; 1642; 1 stuk
      - Brieven van Willem Frederik Hendrik van Wassenaer, zijn broer, 1843-1880; 1643; 1 omslag
      - Brieven van hem aan Willem Lodewijk Worbert van Wassenaer betreffende het wapen, geplaatst boven het graf van diens vader; concepten, 1855; 1644; 5 stukken
      - Brieven van Otto van Wassenaer, zijn vader, 1855-1857 en z.j.; 1645; 8 stukken
      - Brief van Karel Gerrit Willem van Wassenaer, zijn broer, 1858; 1646; 1 stuk
      - Brieven van Walraven Elias Johan van Wassenaer, zijn broer, 1858-1867; 1647; 1 omslag
      - Brieven van Isaac da Costa, 1859; 1648; 3 stukken
      - Briefwisseling met de kerkeraad van Katwijk wegens zijn verjaardag en het gemeenteleven, 1862; 1649; 2 stukken
      - Briefwisseling met Guillaume Groen van Prinsterer, 1871-1881; 1650; 3 stukken
      - Briefwisseling met Charles graaf van Ysenburg en Büdingen betreffende de familie Worbert van Wassenaer Starrenburg, 1876; 1651; 3 stukken
      - Briefwisseling met het gemeentebestuur van Katwijk betreffende het voornemen om een nieuwe weg langs het strand de naam "van Wassenaerstraat" te geven, 1883; 1652; 3 stukken
      - Stukken betreffende een bal, z.j.; 1653; 4 stukken
    - Loopbaan, b
      - Stukken betreffende zijn functie van lid van de Tweede Kamer, 1853-1869; 1654; 1 omslag
      - Stukken betreffende zijn functie van kamerheer en ceremoniemeester van de koning, 1857-1858 en z.j.; 1655; 4 stukken
      - Akte van aanstelling door hem van N.N. tot zijn vertegenwoordiger in vergaderingen van ingelanden van de Oostdorper en Ruigelaansche polders c.s. in Wassenaar en Valkenburg, 1859; 1656; 1 stuk
      - voorzitter van de commissie tot aanleg en onderhoud van de grindweg van Katwijk aan de Rijn naar de Rijksweg 's-Gravenhage-Haarlem
        - Stukken betreffende plannen voor de weg, 1852-1854; 1657; 1 omslag
        - Notulen van de commissie, 1854-1880; 1658; 1 omslag
        - Ingekomen en minuten van uitgaande brieven van de commissie, 1854-1876; 1659; 1 omslag
        - Stukken betreffende aanbesteding van de aanleg van de weg, 1855-1856; 1660; 3 katernen
        - Stukken betreffende zijn financiering van aanleg en onderhoud van de weg, 1856-1886; 1661; 1 omslag
        - Rekeningen van het onderhoud van de weg, 1856-1875; 1662; 1 omslag
      - regent van het weeshuis van Katwijk
        - Briefwisseling met regenten van het weeshuis betreffende zijn permanente benoeming, 1863; 1663; 2 stukken
      - bestuurslid van het genootschap tot bevordering der christelijke heiliging van den zondag
        - Brievenboek van het genootschap en agenda van uitgaande en ingekomen brieven, 1872-1880; 1664; 1 deel
        - Ingekomen en minuten van uitgaande brieven van het genootschap, 1873-1885; 1665-1666; 2 omslagen
          - Geagendeerde brieven 1873-1880, 1665
          - Niet-geagendeerde brieven 1874-1885, 1666
        - Jaarverslagen van de secretaris van het genootschap, 1873-1883; 1667; 1 omslag
        - Maandrapporten van de agent van het genootschap; met bijlagen, 1868-1874, 1668; 7 stukken
        - Verzamelde stukken, 1874-1887 en z.j.; 1669; 1 pak
        - Convocaties en presentielijsten van algemene vergaderingen van het genootschap, 1875-1882; 1670; 1 omslag
      - bestuurslid van de vereniging tot oprichting en instandhouding ener christelijke school te Katwijk aan de Rijn
        - Rekeningen van de secretaris-penningmeester van de vereniging; met bijlagen, 1882, 1882-1884; 1671; 8 stukken
    - Nalatenschap, c
      - Testament, 1886; 1672; 1 katern
      - Stukken betreffende zijn nalatenschap, 1888; 1673; 1 katern en 7 stukken
      - Stukken, afkomstig van Jacqueline Adrienne Henriette Hoffmann, zijn echtgenote
        - Brief van Lucie de Charrière, 1881; 1674; 1 stuk
        - Brief van Elisabeth Leith, 1882; 1675; 2 stukken
        - Brief van L.A. van Oosterwijk Bruyn-Smith, z.j.; 1676; 2 stukken
        - Brief van H. van Druten betreffende een kandidatuur van Otto Jacob Eifelanus van Wassenaer, haar neef, z.j.; 1677; 1 stuk
        - Testament; met begeleidend schrijven, 1882, 1678; 1 katern en 1 stuk
        - Staat van haar legaten, z.j.; 1679; 1 katern
  - Willem Frederik Hendrik van Wassenaer (1820-1892) en Justine Goverdine Jeanne Adolphine van Rechteren (1828-1892), CLXIII
    Zoon van Otto van Wassenaer (CLX) en Jacqueline Cornélie van Balveren. Hij was kamerheer in buitengewone dienst en lid van Provinciale Staten van Gelderland. Hij huwde in 1848 Justine Goverdine Jeanne Adolphine van Rechteren.
    - Familieleven, a
      - Memorie van zijn reis naar Zwitserland en Italië, 1839; 1680; 1 deeltje
      - Dissertatie, 1844; 1681; 1 katern
      - Bul van de universiteit van Utrecht voor hem wegens het doctoraat in de rechten, 1844; 1682; 1 charter
      - Stukken betreffende zijn voorgenomen huwelijk met Justine Goverdine Jeanne Adolphine van Rechteren, 1847-1848 en z.j.; 1683; 1 omslag
      - Geboortebewijs van Jan Dirk van Wassenaer, zijn zoon, 1851; afschrift, 1862; 1684; 1 stuk
      - Memorie betreffende de schenking van een brief van Jacob van Wassenaer Obdam aan de koning van Denemarken aan hem; met bijlage, 1699, 1854; 1685; 2 stukken
      - Brief van Jacqueline Cornélie van Balveren, zijn moeder, betreffende de geboorte van Justine van Wassenaer, haar kleindochter, 1857; 1686; 1 stuk
      - Brieven van Otto van Wassenaer, zijn broer, 1863-1875 en z.j.; 1687; 1 omslag
      - Brieven van G.J. Mulder, 1874-1877; 1688; 8 stukken
      - Brief van Allard Philip Reinier Carel van der Borch van Verwolde betreffende de bevalling van Maria Françoise Arnoudine van Wassenaer, diens echtgenote, 1876; 1689; 1 stuk
      - Brieven van Jan Derk van Wassenaer, zijn zoon, 1879-1881; 1690; 1 omslag
      - Annonce van het overlijden van Paulus Hendrik Jacob van Wassenaer van St. Pancras, 1879; 1691; 1 stuk
      - Annonce van het huwelijk van Jan Derk van Wassenaer, zijn zoon, met Maria Adriana van Sypesteyn, 1881; 1692; 2 stukken
    - Loopbaan, b
      - Stukken betreffende zijn aanstellingen en ontslag, 1851-1869; 1693; 5 stukken
      - Brief van de dijkgraaf van Wageningen en Bennekom om als geërfde te kiezen voor drie hoofdingelanden, 1853; 1694; 1 stuk
      - Attestatie van de gezant te Wenen voor hem wegens overbrenging van een ambtsbericht van de minister van Buitenlandse Zaken, 1862; 1695; 1 stuk
      - onderzoeker en genealoog, -
        - Stukken betreffende zijn onderzoek wegens de nalatenschap van Isak Thuret, 1771-1847; 1696; 1 omslag
        - Memorie van zijn bezoek aan de abdij Rijnsburg, 1845; 1697; 1 stuk
        - Brief van N.N. Staring betreffende de genealogie Van Löben Sels, 1846; 1698; 1 stuk
        - Memorie betreffende Menno van Coehoorn, gedrukt., 1846; 1699; 1 stuk
        - Brief van W.J. d'Ablaing van Giessenburg betreffende onderzoek in leenregisters, z.j.; 1700; 1 stuk
        - Brief van O. d'Aumale van Romondt betreffende het wapen van de familie d'Aumale, z.j.; met bijlage, 1701; 2 stukken
        - Brief van N.N. betreffende de genealogie Van Balveren, z.j.; 1702; 1 stuk
        - Door hem verzamelde genealogieën van de koningen van Denemarken, de prinsen van Oranje, de heren van Lummen en de familie De Croy over 1502-1724, z.j.; 1703; 4 stukken
        - Door hem afgeschreven genealogie van de familie Van Teilingen over 1030-1658, z.j.; 1704; 1 omslag
        - Door hem afgeschreven geschiedenis van de adel door Lamoraal Hans Willem van Aylva Rengers in 1846, z.j.; 1705; 1 omslag
        - Paleografische atlas van J. Koning, z.j.; gedrukt; met transscripties van zijn hand, 1706; 3 katernen
      - lid van de adellijke orde van Walhalla, -
        - Stukken betreffende zijn toelating, 1203-1857; 1707; 1 pak
        - Journaal van ontvangsten en uitgaven, 1846-1849; met bijlagen, 1708; 1 deel en 7 stukken
        - Brief van hem aan graaf Nahuys betreffende de financiële toestand van de orde, concept., 1850; 1709; 1 stuk
    - Financiën, c
      - Rekeningen van zijn reizen in Duitsland en elders, 1837-1853 en z.j.; 1710; 1 omslag
      - Journaal van zijn uitgaven, 1848-1855; 1711; 1 deel
      - Stukken, afkomstig van Justine Goverdine Jeanne Adolphine van Rechteren, zijn echtgenote
        - Stukken betreffende toewijzing van een grafruimte op de algemene begraafplaats te Arnhem uit de nalatenschap van Gijsberte Marie Caroline van Spaen aan haar, 1860; 1712; 2 stukken aaneengehecht
        - Kasboek van haar, 1848-1851; 1713; 1 deel
        - Brieven van haar betreffende haar testament, 1858-1860; afschriften, z.j.; 1714; 2 stukken
        - Annonce van haar overlijden, 1892; gedrukt., 1715; 1 stuk
  - Otto Jacob Eifelanus van Wassenaer van Catwijck (1856-1939) en Cornelia van Boetzelaer (1868-1916), CLXIV
    Zoon van Willem Frederik Hendrik van Wassenaer (CLXIII) en Justine Goverdine Jeanne Adolphine van Rechteren. Hij huwde in 1889 Cornelia van Boetzelaer.
    - Familieleven, a.
      - Brief van Civile Jacqueline Caroline van Wassenaer, zijn zuster, 1868; 1716; 1 stuk
      - Brieven van Willem Frederik Hendrik van Wassenaer, zijn vader, 1868-1872; 1717; 1 katern en 7 stukken
      - Brief van Jan Derk van Rechteren, zijn grootvader, 1877; 1718; 1 stuk
      - Bul van het Leids Studentencorps wegens zijn lidmaatschap, 1880; 1719; 1 stuk
      - Bul van de universiteit van Leiden wegens zijn doctoraat in de rechten, 1886; 1720; 1 stuk
      - Stukken betreffende zijn huwelijk met Cornelia van Boetzelaer, 1889; 1721; 3 stukken
      - Brieven betreffende de familie Van Liere en afbeeldingen van hun leden, 1892-1901 en z.j.; 1722; 5 stukken
      - Stukken betreffende de inschrijving van zijn huwelijk met Cornelia van Boetzelaer en van de geboorte van zijn zoon Godfried Hendrik Leonard in de filiatieregisters van de Nederlandse adel, 1900-1901; 1723; 2 stukken
      - Brief van koningin Wilhelmina met gelukwens wegens de verloving van Godfried Hendrik Leonard van Wassenaer, zijn zoon, met Sylvia Augusta van Lennep, 1918; 1724; 1 stuk
      - Brieven van W.J.J.C. Bijleveld; met bijlage, 1923, 1725; 4 stukken
      - Brief van B.C. de Savornin Lohman mede namens de fractie van de CHU in de Eerste Kamer met felicitatie voor zijn tachtigste verjaardag, 1936; 1726; 1 stuk